臺灣臺南地方法院民事判決
109年度訴字第2038號
原      告  沈致輝  
訴訟代理人  陳昱良律師
被      告  王基良  
            王娟媖  
共      同
訴訟代理人  蘇文斌律師
            鄭方穎律師
            許婉慧律師
            郭子誠律師
上列當事人間請求清償債務事件，經本院於民國110年10月5日言
詞辯論終結，判決如下：
    主  文
原告之訴及假執行之聲請均駁回。
訴訟費用新臺幣13,970元由原告負擔。
     事實及理由
一、按訴狀送達後，原告不得將原訴變更或追加他訴，但擴張或
    減縮應受判決事項之聲明者，不在此限，民事訴訟法第255
    條第1項第3款定有明文。本件原告聲請對被告核發支付命令
    ，被告已於法定期間內對該支付命令提出異議，依民事訴訟
    法第519條第1項規定，以該支付命令之聲請視為起訴。原告
    聲請支付命令時係請求：被告應給付原告新臺幣（下同）19
    2萬元。嗣於本院審理中變更聲明如後述(見本院卷第431頁)
    ，核係減縮應受判決事項之聲明，依上開規定，程序上應予
    准許。
二、原告主張：被告2人為夫妻關係，被告王基良因經營錦鉎工
    程有限公司(下稱錦鉎公司)有融資需求欲向原告借款，原告
    委由表哥吳俊澄即吳富其(下稱吳富其)邀約被告2人於108年
    7月5日至吳富其之友人李林懿開設之帝緯建設有限公司辦公
    室，由被告2人共同向原告借款，共同簽訂借款契約書(下稱
    系爭借款契約書)、簽發如附表所示之本票（下稱系爭本票
    ），且約定由被告王基良提供其名下臺南市○○區○○街000○0
    號四樓房屋及坐落基地（下稱系爭不動產）設定擔保債權總
    金額192萬元最高限額抵押權予原告（下稱系爭抵押權），
    作為擔保借款之清償，原告於當日委由吳富其交付現金60萬
    元予被告2人，嗣後再委託吳富其於108年7月15日交付現金7
    0萬元予被告2人，並於同日由吳富其陪同被告2人前往北安
    路陸橋下的當舖清償借款70萬元，合計已交付被告2人借款1
    30萬元。被告2人將貸得款項交由訴外人楊銘生所用，被告
    王基良是否為錦鉎公司實際負責人，均不影響兩造間消費借
    貸關係之成立。況楊銘生與被告王娟媖為同父異母之姊弟，
    被告王娟媖基於親情出面向原告借款，並以其配偶即被告王
    基良之系爭不動產設定系爭抵押權作為借款之擔保，與一般
    社會常情並無相違，且從被告王基良長期擔任錦鉎公司名義
    負責人乙節，可見楊銘生自身財務狀況窘迫，原告實無可能
    借款予楊銘生。爰依票據法第5條、第29條、第96條及第121
    條之規定，請求被告連帶給付系爭本票之票款其中130萬元
    ，及自到期日109年1月15日起算之法定遲延利息。如認原告
    不得行使系爭本票之票據權利，則依民法第478條、第272條
    之規定，請求被告連帶返還借款130萬元及自約定清償日即1
    09年1月15日起算之法定遲延利息。並聲明：被告應連帶給
    付原告130萬元，及自109年1月15日起至清償日止，按年利
    率百分之5計算之利息；原告願供擔保，請准予宣告假執行
    。
三、被告則以：被告王娟媖之同父異母胞弟楊銘生實際經營錦鉎
    公司，經被告王基良之同意，由被告王基良登記為公司名義
    負責人，惟錦鉎公司自107年起經營不善，負債累累，楊銘
    生遂於108年5月27日向鼎誠當舖借款75萬元，於同年5月10
    日、6月28日向合迪股份有限公司借款85萬元，但無力清償
    。吳富其身為專業放款人，得知上情後，告知楊銘生可代為
    處理欠款事宜，但要求由被告王基良提供系爭不動產以欠款
    總額160萬元依實務行規加計兩成設定系爭抵押權作為擔保
    ，但未告知楊銘生抵押權人為何人。嗣吳富其為使系爭抵押
    權設定合理化，要求被告2人簽訂系爭借款契約書及簽發系
    爭本票，被告2人於108年7月5日簽訂系爭借款契約書時始知
    悉借款名義人為原告，但兩造從未謀面，原告亦未交付任何
    款項予被告2人，兩造間未有任何金錢往來，此從楊銘生與
    吳富其於108年10月20日簽訂協議書載明塗銷系爭抵押權之
    意旨，可見被告王基良係應吳富其要求才設定系爭抵押權。
    其後，楊銘生將其名下之車牌號碼000-0000號自用小客貨車
    過戶予吳富其配偶鄭婷諭，由鄭婷諭辦理並取得車貸50萬元
    ，但由楊銘生按月匯款約13,500元至鄭婷諭設於中國信託銀
    行西台南分行帳戶以繳納分期貸款。另楊銘生與吳富其原約
    定合作豬舍工程，因故作罷，吳富其應依約定自上開160萬
    元借款債務扣除答應給付楊銘生之回扣50萬元。截至108年1
    0月20日止，楊銘生已陸續清償吳富其100萬元，吳富其另委
    請訴外人劉正峰於108年12月25日向楊銘生收取現金67萬元
    ，並交還108年11月9日借據及3張支票予楊銘生，楊銘生已
    將積欠吳富其160萬元債務清償完畢等語置辯。並聲明：原
    告之訴駁回。
四、兩造不爭執事項（見本院卷第433至435頁）：
　㈠被告二人於108年7月5日在原證1借款契約書(本院卷第41頁)
    及如附表所示之本票1紙(下稱系爭本票）親自簽名及蓋章，
    契約書上「沈致輝」之印文，係由吳富其加蓋沈致輝印章於
    其上。
　㈡兩造就系爭本票之直接前後手。
　㈢被告2人為擔保借款債權（原告主張為兩造間之借款債權、被
    告主張為楊銘生與吳富其間之借款債權），由被告王基良提
    供門牌號碼臺南市○○區○○街000號之7號四樓房地(即系爭不
    動產)於108年7月9日設定擔保債權最高限額192萬元之抵押
    權予原告（即系爭抵押權）。
　㈣兩造互不相識，亦未曾見面，原告未直接交付借款予被告。 
　㈤車牌號碼000-0000號自用小客貨車原為錦鉎公司所有，並有
    設定動產抵押權予裕融企業股份有限公司，嗣裕融企業股份
    有限公司於108年8月20日出具債務清償證明書，於108年8月
    23日塗銷該動產抵押權之設定登記。其後，上開車輛於108
    年8月26日移轉登記至吳富其配偶鄭婷諭名下，鄭婷諭於同
    年月27日以該車向裕融企業股份有限公司申辦汽車貸款50萬
    元，並於同年月30日完成動產抵押設定登記。
　㈥被告王娟媖之弟楊銘生自108年9月起按月給付至少13,500元
    ，匯入鄭婷諭帳戶繳納上開車貸。
五、本院判斷之理由：
  ㈠系爭本票之原因關係為擔保兩造間之借款債權：
　⒈按票據乃文義證券及無因證券，票據上之權利義務悉依票上
    所載文義定之，與其基礎之原因關係各自獨立，票據上權利
    之行使不以其原因關係存在為前提。執票人行使票據上權利
    ，就其基礎之原因關係確係有效存在不負舉證責任。倘票據
    債務人以自己與執票人間所存抗辯事由對抗執票人，依票據
    法第13條規定觀之，固非法所不許，惟應先由票據債務人就
    該抗辯事由負主張及舉證之責。必待票據基礎之原因關係確
    立後，法院就此項原因關係進行實體審理時，當事人就該原
    因關係之成立及消滅等事項有所爭執，方適用各該法律關係
    之舉證責任分配原則(最高法院110年度台上字第1110號判決
    意旨參照)。系爭本票由被告共同簽發，兩造為系爭本票之
    直接前後手（不爭執事項㈠、㈡），系爭本票為被告所作成，
    執票人即原告處於得行使票據權利之狀態，被告抗辯其簽發
    系爭本票係為擔保楊銘生向吳富其借款160萬元債務，且楊
    銘生已清償借款160萬元完畢等情，惟為原告所否認，並主
    張系爭本票係為擔保被告共同向原告借款130萬元等語，足
    見兩造間就系爭本票之基礎原因關係存在於何人之間、借款
    數額若干等節，各有不同主張，依上開說明，應先由系爭本
    票債務人即被告就其抗辯原因關係為擔保楊銘生與吳富其間
    160萬元借款債務，且楊銘生已全部清償完畢之事實，先負
    舉證之責。
　⒉次按當事人互相表示意思一致者，無論其為明示或默示，契
    約即為成立。所謂互相表示意思一致，不限於當事人間直接
    為之，其由第三人為媒介而將各方互為之意思表示從中傳達
    因而獲致意思表示一致者，仍不得謂契約並未成立(最高法
    院109年度台上字第88號判決意旨參照)。經查：
　  ①證人楊銘生到庭具結證稱：被告王娟媖是我同父異母姐姐
      ，我是錦鉎公司實質負責人，但我信用不好，用姐夫王基
      良的名義登記為公司負責人，錦鉎公司是從事無塵室建造
      工程及鋼構工程。我先前向2家當舖借款，後來錢還不出
      來，大約在108年8月間，其中一家當舖帶吳富其來找我，
      問我說要如何清償。當時我欠2家當舖共160萬元，吳富其
      說我有工作，且工作量很多，他可以先拿一筆錢出來代償
      當舖債務，但要求我要提供房屋設定抵押，因為王娟媖有
      房屋可以抵押，我就跟王娟媖說這件事，王娟媖同意幫我
      。一開始尚未談好如何清償，所以先由王娟媖與王基良簽
      立借款契約書，並由王基良提供系爭不動產設定系爭抵押
      權等語(見本院卷第113-119頁)，核與證人吳富其到庭具
      結證稱：楊銘生經營公司欠債4、5千萬元，當舖、地下錢
      莊積欠約600、700萬元，楊銘生想處理地下錢莊欠款192
      萬元，要向我借錢，我沒有答應，其姐王娟媖跟我說她只
      有這個弟弟，希望我能幫忙，我跟王娟媖說，楊銘生信用
      不好，不可能借錢給他，要由王娟媖夫妻出面借錢，我才
      要答應借錢，王娟媖夫妻同意後，我把楊銘生的困境及王
      娟媖夫妻願意出面借錢的事說給我表弟即原告聽，請原告
      借錢給被告，我還帶原告及原告太太、原告兒子去楊銘生
      家了解狀況，想要知道楊銘生是否確實是要借錢作工程，
      後來原告同意借錢給王娟媖夫妻，但因為原告在雲林做工
      程比較忙，借款事宜由我跟王娟媖夫妻處理，我與被告協
      調，請被告簽發系爭本票，及提供系爭不動產設定系爭抵
      押權等語(見本院卷第377-384頁)，大致相符，並有系爭
      借款契約書、系爭本票、系爭不動產他項權利證明書在卷
      可憑（見本院卷第41、43、45頁）。是被告2人因楊銘生
      需款周轉，向吳富其表達借款之意，而吳富其亦認被告2
      人確有自任借款人之意，其傳達被告2人之意思表示，媒
      介原告貸予款項予被告2人，使被告2人與原告獲致借款意
      思表示之一致，應可認定。
　  ②再觀諸系爭抵押權設定契約書載明權利人為原告，義務人
      兼債務人為被告王基良、債務人為被告王娟瑛，擔保債權
      總金額192萬元，擔保債權種類及範圍為擔保債務人對抵
      押權人現在（包括過去所負現在尚未清償）及將來在本抵
      押權設定契約書所定最高限額內所負之債務，包括借貸、
      票據等情(見本院卷第105頁)，足見被告2人同意以自己名
      義作為登記之抵押債務人，且被告王基良同意以其名下系
      爭不動產設定系爭抵押權予原告，作為被告2人向原告借
      款債務之擔保。又原告雖不爭執兩造互不相識，亦未曾見
      面（不爭執事項㈣），惟本件借款係由吳富其出面與被告2
      人商談相關事宜，吳富其明知楊銘生無資力清償，為擔保
      借款獲償，要求以被告2人為借款人兼系爭抵押權之義務
      人，始答應借款乙情，業據證人吳富其證述明確，復核與
      前述抵押權登記內容相符，並參酌被告明知吳富其為專業
      放款之人，衡情當可知悉應有金主提供放款資金來源，是
      原告為確保借款債權之保障，要求以被告2人為借款人兼
      系爭抵押權之義務人，經被告2人同意後，始設定系爭抵
      押權予原告，核與常情相符，且不違背經驗法則，原告主
      張其為貸與人，被告2人為借款人，堪屬可信。
　  ③又按債權債務之主體以締結契約之當事人為準，故凡以自
      己名義結約為債務之負擔者，無論其實際享用債權金額之
      人為何人，當然應由締結契約之當事人負歸償之責(最高
      法院104年度台上字第1756號判決意旨參照)。且借用人向
      貸與人所述借用金錢之緣由，是否屬實，借用人就其所借
      得之金錢作何用途，均與消費借貸契約之成立無關(最高
      法院105年度台上字第1634號判決意旨參照)。被告2人於1
      08年7月5日在系爭借款契約書及系爭本票上親自簽名及蓋
      章，契約書上「沈致輝」之印文，係由吳富其加蓋沈致輝
      印章於其上之事實，為兩造所不爭執(不爭執事項㈠)，衡
      諸一般常情，消費借貸之借用人向貸與人借用借款，如簽
      發本票或借據或其他消費借貸款之證明文件，恆交由貸與
      人執有，以作為債權債務關係存在之證明及債權人將來行
      使權利之憑證，則系爭借款契約書及系爭本票既係由被告
      2人親簽其上，且系爭借款契約書之一方當事人為原告、
      系爭本票之執票人亦為原告，足證被告2人係以自己名義
      與原告締結消費借貸契約，約定負擔借款債務，無論上開
      借貸所得金錢實際係提供予何人使用，均無礙於消費借貸
      契約存在於原告與被告2人之間。
　  ④基上，本件借款雖肇因於吳富其為楊銘生整合清償當舖債
      務，惟被告明知楊銘生債信不良，及吳富其另覓金主即原
      告出資等節，猶基於借貸金錢之意簽發系爭借款契約書及
      系爭本票，並透過吳富其媒介傳達，獲原告同意貸與金錢
      ，而與原告成立消費借貸契約，且系爭借款契約書明確記
      載原告為貸與人，原告復為系爭本票之執票人，是以系爭
      本票之原因關係為擔保兩造間之借款債務，楊銘生與吳富
      其間並無借款關係，堪可認定。
  ㈡被告已清償完畢本件借款債務：
　⒈按依債務本旨，向債權人或其他有受領權人為清償，經其受
    領者，債之關係消滅。民法第309條第1項定有明文。此之其
    他有受領權人，如債權人之代理人屬之（最高法院94年度台
    上字第2402號判決意旨參照）。且債之清償，除當事人另有
    訂定或依債之性質不得由第三人清償者外，得由第三人為之
    ，為民法第311條第1項所規定。查，兩造間確有成立借貸契
    約，已如上述，原告主張其經由吳富其介紹而借款予被告，
    並委由吳富其交付借款等情(見本院卷第112、405頁)，並參
    酌證人吳富其證述其在本件借貸權利義務關係之參與、介入
    等具體情節（見本院卷第377-385頁），及證人楊銘生證稱
    其與吳富其間之債務協議及清償各情（見本院卷第114-119
    頁），足見原告授權吳富其代理行使本件借款之貸與人權利
    ，由第三人楊銘生向吳富其履行本件借款之清償義務，是以
    兩造間借款債務清償與否，應視吳富其與楊銘生間之約定及
    清償債務情節而定。
　⒉楊銘生與吳富其於108年10月20日曾簽立協議書約定：「有關
    楊銘生和吳富其之債務160萬，已經用休旅車ANP-3088號貸
    款50萬，還債務剩餘額110萬元正，双方協議支票、本票全
    數歸還，及轎車車號0000-00歸還，另外楊銘生姐夫王基良
    的公寓有設定須塗銷193萬（安南區安生街166-7號四樓），
    並從新寫新本票餘額60萬元洽吳富其先生。以上唯恐空口無
    憑，特立此證明。註：雙方協議八翁豬舍、楊銘生退讓給吳
    富其承做豬舍工程，楊銘生所投入時間、技術等，吳富其願
    彌補50萬給楊銘生，双方圓滿和解達成無異議)。若八翁豬
    舍工程款有被業主惡意欠款，以上協議另定訂解除！一週內
    完成以上事項！」(見本院卷第305頁)；另據證人楊銘生證
    述：我名下車牌號碼000-0000號休旅車過戶給吳富其太太，
    由吳富其太太辦理車貸50幾萬元，由我負責繳納貸款，貸得
    款項由吳富其拿走，我與吳富其的太太簽訂一份汽車租賃契
    約，約定繳納貸款的期限，車子實際由我使用。之後，吳富
    其說他想接觸工程，我跟他合作蓋豬舍的工程，吳富其出資
    購買材料，我負責施工，說好拆帳比例是吳富其三成、我七
    成，我用吳富其公司名義簽訂工程契約後，吳富其覺得不划
    算，要求把拆帳比例改成我六成、吳富其四成，吳富其後來
    又反悔，我就不想要了，他們把我踢出去，並允諾要給我工
    程回扣50萬元，從上開借款160萬元扣除。吳富其跟我說要
    把豬舍工程其中土木工程交給他弟弟做，介紹他弟弟即原告
    與我認識，我沒有跟原告借錢。後來，吳富其向我拿一筆20
    萬元，還叫一個年輕人來跟我拿現金67萬元，全部加起來已
    經超過160萬元，我欠吳富其的錢已經全部還清等語(見本院
    卷第113-119頁)；復參酌車牌號碼000-0000號自用小客貨車
    原為錦鉎公司所有，並有設定動產抵押權予裕融企業股份有
    限公司，嗣裕融企業股份有限公司於108年8月20日出具債務
    清償證明書，於108年8月23日塗銷該動產抵押權之設定登記
    。其後，上開車輛於108年8月26日移轉登記至吳富其配偶鄭
    婷諭名下，鄭婷諭於同年月27日以該車向裕融企業股份有限
    公司申辦汽車貸款50萬元，並於同年月30日完成動產抵押設
    定登記；楊銘生自108年9月起按月匯款至少13,500元至鄭婷
    諭帳戶內繳納上開車貸等情，為原告所不爭執(不爭執事項㈤
    、㈥)，並有系爭不動產土地建物查詢資料、臺南市政府110
    年4月16日府經工商字第11000065980號函附錦鉎公司登記資
    料、交通部公路總局嘉義區監理所麻豆監理站110年4月20日
    嘉監麻站字第1100084129號函附ANP-3088車籍歷次異動及動
    產擔保登記相關資料、車牌000-0000號公路監理電子閘門資
    料、中國信託商業銀行股份有限公司110年4月22日中信銀字
    第110224839102139號函附鄭渝璉即鄭婷諭帳戶存款交易明
    細在卷可稽(見本院卷第61-77、107-108、139-168、175-19
    8、207-280、393頁)，核與被告提出車牌000-0000號行車執
    照、錦鉎公司於108年8月3日簽訂車輛買賣契約書、鄭婷諭
    於108年8月29日簽訂租賃合約書、吳富其與楊銘生之元融科
    技有限公司名片、李曉東之柳營八翁五千頭肉豬場合作案工
    程承攬契約書暨支票3紙、吳富其與楊銘生於000年00月00日
    所簽協議書、劉正峰與楊銘生於000年00月0日簽立借據、以
    錦鉎公司為發票人之支票3紙、吳富其與楊銘生間之錄音光
    碟暨譯文(見本院卷第291-321頁)，大致相符。足見楊銘生
    與吳富其就兩造間之本件借款債務協議清償，約定由楊銘生
    移轉車牌000-0000號車輛登記予吳富其之妻後辦理取得車貸
    50萬元，及吳富其應給付但未給付楊銘生豬舍回扣50萬元方
    式清償，楊銘生另依吳富其之指示交付訴外人劉正峰現金67
    萬元方式清償，足可採認。
　⒊原告主張上開協議書所載內容與本件兩造間之借貸無關乙節
    ，惟按消費借貸之借用人主張借款業已清償，而貸與人主張
    借用人此項清償之款項，係屬另筆債務，並非系爭借款者，
    依舉證責任分配之原則，應由貸與人就另筆債務之存在負舉
    證責任（最高法院99年度台上字第89號判決意旨參照），是
    原告應就楊銘生所清償者係屬另筆債務，而非本件借款債務
    ，負舉證之責。上開協議書雖以「債權人吳富其、債務人楊
    銘生」名義簽訂，但被告將其借得款項，用以清償楊銘生之
    當舖債務，吳富其有為原告處理本件借貸事宜之權限，楊銘
    生亦得為被告清償借款債務，已如前述，則吳富其與楊銘生
    協商清償本件借款債務，由吳富其受領楊銘生所為上開清償
    之行為，即應發生借用人對貸與人之清償效果，足認本件借
    款業已由楊銘生向吳富其清償167萬元無誤。此外，原告並
    未舉證證明兩造間另有他筆債務存在，且證人吳富其亦證稱
    其與楊銘生間無任何債權債務關係(見本院卷第383頁)，由
    此益徵楊銘生將其所有車牌000-0000號車輛移轉登記予吳富
    其之妻，並由吳富其之妻辦理取得車貸50萬元，楊銘生負責
    按月繳納車貸本息，及吳富其應允給付楊銘生但未給付之豬
    舍工程回扣50萬元，以及楊銘生應吳富其要求交付訴外人劉
    正峰現金67萬元，楊銘生確係出於清償本件借款債務之意，
    故而，不論依原告主張本件借款數額為130萬元，抑或依被
    告抗辯本件借款數額為160萬元，楊銘生既已清償167萬元，
    且經吳富其受領清償而消滅，堪以認定。
　㈢復按票據為文義證券及無因證券，票據上之權利義務，悉依
    票上所載文義定之，與其基礎之原因關係各自獨立，故票據
    債務人不得以自己與發票人或執票人前手間所存在之抗辯事
    由，對抗執票人；然發票人非不得以自己與執票人間所存之
    抗辯事由對抗執票人，此觀票據法第13條本文之反面解釋自
    明(最高法院109年度台上字第2623號判決意旨參照)。查兩
    造為系爭本票之直接前後手，為兩造所不爭之事實(不爭執
    事項㈡)，依上說明，原告依票據法律關係請求被告給付票款
    ，被告自得以自己與執票人即原告間所存抗辯之事由對抗原
    告。而系爭本票之基礎原因關係已確立為擔保兩造間之借款
    所簽發，且兩造間之借款關係已因清償而消滅，業如前述，
    是原告對被告自無系爭本票債權存在。從而，原告依票據法
    第5條、第29條、第96條及第121條之規定，請求被告連帶給
    付系爭本票之票款其中130萬元，及自到期日109年1月15日
    起算之法定遲延利息，為無理由。
　㈣按借用人應於約定期限內，返還與借用物種類、品質、數量
    相同之物；依債務本旨，向債權人或其他有受領權人為清償
    ，經其受領者，債之關係消滅，民法第478條前段及第309條
    第1項分別定有明文。承前所述，兩造間之消費借貸關係業
    已因清償而消滅，則原告主張依消費借貸之法律關係請求被
    告返還130萬元本息，即屬無據，不應准許。
六、綜上所述，系爭本票係為擔保兩造間之消費借貸關係而簽發
    ，且被告向原告借款債務業已清償完畢。從而，原告依票據
    之法律關係(票據法第5條、第29條、第96條及第121條之規
    定)或依消費借貸之法律關係(依民法第478條、第272條之規
    定)，請求被告連帶給付130萬元，及自109年1月15日起至清
    償日止，按週年利率百分之5計算之利息，為無理由，不應
    准許。又原告之訴既經駁回，其假執行之聲請亦失所附麗，
    應併予駁回。
七、末按訴訟費用，由敗訴之當事人負擔；法院為終局判決時，
    應依職權為訴訟費用之裁判，民事訴訟法第78條、第87條第
    1項分別定有明文。經核本件訴訟費用額確定為13,970元（
    依原告減縮後之請求金額130萬元計算第一審裁判費為13,87
    0元，加計中國信託商業銀行查詢費100元），依上開規定，
    自應由敗訴之原告負擔，爰確定訴訟費用負擔如主文第2項
    所示。
八、本件事證已臻明確，兩造其餘之攻擊或防禦方法及所用之證
    據，經本院斟酌後，認為均不足以影響本判決之結果，爰不
    逐一論列，附此敘明。
九、據上論結，本件原告之訴為無理由，判決如主文。
中　　華　　民　　國　　110 　年　　10　　月　　26　　日
                  民事第一庭    法  官　張桂美
以上正本係照原本作成。
如不服本判決，應於送達後20日內，向本院提出上訴狀並表明上
訴理由（須附繕本）。如委任律師提起上訴者，應一併繳納上訴
審裁判費。 
中　　華　　民　　國　　110 　年　　10　　月　　27　　日
                                書記官  林彥丞
附表：      發  票  日 票 面 金 額 (新臺幣) 到期日 票 據 號 碼 108年7月5日 192萬元 109年1月15日 WG0000000